# 在建工程、预付账款、工程物资

提问人：vagrant889 时间：2011-01-24 22:11:41
请教陈版，这家预付款购置在建工程物资，未收到物资，这笔款项应记在建工程，预付账款还是工程物资呢？

回答人：chenyiwei
回复 楼主 vagrant889 的帖子明确一个大原则：这笔预付款是非流动资产。 在此前提下，具体反映在什么项目中，并没有明确的规定。个人倾向于：如属于预付大型设备款的，可反映在“工程物资”中；其他情况可计入其他非流动资产，也可以在“工程物资”中专设“工程物资采购预付款”明细科目反映。

回答人：chenyiwei
回复 报纸 haha77 的帖子通过设置不同的明细科目，将此类预付款项与已取得实物的予以区分。

提问人：春暖花开 2011 时间：2011-10-24 22:49:59
那么应付工程款是否需对应计入“其他非流动负债”项目列示？

回答人：chenyiwei
需根据预计付款期限是否在一年或者超过一年的一个营业周期之内来确定。另外，对于属于流动负债的应付工程款，一般计入“其他应付款”科目，与正常经营活动产生的应付帐款相区别。

提问人：春暖花开 2011 时间：2011-10-25 10:57:16
谢谢陈总，如果将属于流动负债性质的应付工程款计入“其他应付款”科目核算以与正常经营活动产生的应付账款区别；那么，企业收到的施工单位缴纳的质保金、押金也应该计入“其他应付款”科目核算，这样就最终导致“其他应付款”科目同时核算与工程有关的两种性质的款项。是否可以考虑将属于流动负债性质的应付工程款计入“其他流动负债”科目？

回答人：chenyiwei
企业可以自行设置科目，确保一贯性。另外其他应付款中的质保金、押金等应单设明细科目核算，与应付未付的工程款相区分。

提问人：linxy333 时间：2012-01-01 15:59:21
回复chenyiwei: 陈版主, 如果包含工程物资款,那么楼主的问题是不是可以按照准则直接记入预付账款了,但是报表列示需要重分类是吗?

回答人：chenyiwei
这是最底线了。